【裁判字號】    89,交易,415
【裁判日期】    900112
【裁判案由】    業務過失傷害
【裁判全文】
臺灣高雄地方法院刑事判決                        八十九年度交易字第四一五號
    公  訴  人  臺灣高雄地方法院檢察署檢察官
    被      告  甲○○
右列被告因公共危險等案件，經檢察官提起公訴（八十九年度偵字第八八八五號），
本院判決如左：
    主  文
甲○○從事業務之人，因業務上之過失傷害人，處拘役伍拾日，如易科罰金，以參佰
元折算壹日。
    事  實
一、甲○○考領有合格職業自小客車駕駛執照，並以駕駛計程車載送乘客為業，為從
    事駕駛業務之人，於民國八十九年二月十九日十八時許，駕駛車號ＰＴ─○二五
    號計程車，沿高屏大橋北向車道行駛於內側快車道上，於該日十八時四十分許，
    途經該車道即台一公路三百八十五公里五十公尺處時（位於高雄縣大寮鄉境內）
    ，本應注意汽車在同一車道行駛時，除擬超越前車外，後車與前車之間，應保持
    隨時可以煞停之距離。當時天候晴朗，雖為夜間但有照明設備、路面無缺陷、亦
    無障礙物，且視距良好，並無不能注意之情事，前方適有亦考領有合格自小客車
    駕照之乙○○，駕駛車號ＷＰ─五八○五號（起訴書誤繕為ＶＥ─三六五八號）
    自用小客車，並載乘其女兒韓采甯（八十五年一月十日生）；亦沿高雄縣大寮鄉
    高屏大橋北向車道往高雄方向行駛，而其前方正因塞車正減速停車時，甲○○見
    狀即因未保持安全間隔而煞避不及，自後以車頭保險桿處撞及前方乙○○所駕駛
    車輛之後車尾處，因之造成乙○○受有頭部撞傷合併左眼瞼撞擦傷、外傷出血之
    傷害，韓采甯則受有頭部撞傷之傷害，並報請處理員警到場處理，甲○○雖在事
    故現場自承為肇事者，惟於本院調查時，經合法傳喚，詎竟不到庭，嗣經本院發
    佈通緝後，始經通緝到案。
二、案經告訴人乙○○告訴暨高雄縣警察局林園分局報告台灣高雄地方法院檢察署檢
    察官偵查起訴。
    理  由
一、訊據被告甲○○對於前揭時間、地點，駕駛上開車號之計程車，因未與前方由告
    訴人乙○○所駕駛之車輛保持安全距離而追撞肇事，致告訴人及女兒韓采甯受傷
    ，其有過失之事實坦承不諱，經核與告訴人指訴之情節相符，復有證人即至事故
    現場處理之員警蔡光慶在庭證述無訛，此外，並有於事故發生後由高雄縣警察局
    林園分局中庄派出所員警至現場處理時所測繪之道路交通事故調查報告表一份、
    及事故現場與車損照片三幀在卷可稽。
二、按汽車在同一車道行駛時，除擬超越前車外，後車與前車之間應保持隨時可以煞
    停之距離，道路交通安全規則第九十四條第一項定有明文。被告駕車自應注意上
    開交通安全規定，且依當時天候晴朗、雖為夜間但有照明設備、路面無缺陷、亦
    無障礙物，且視距良好等情，有上開道路交通事故調查報告表載述明確，即並無
    不能注意之情事，竟疏未注意與前車間保持適當之安全距離而追撞前車，被告對
    於車禍之發生自有過失甚明。而告訴人及其女兒分別受有頭部撞傷合併左眼瞼撞
    擦傷、外傷出血及頭部撞傷之傷害，則有凰新醫院所開立之診斷證明書二紙在卷
    可參，即告訴人等之傷害與被告之過失行為間，顯具有相當因果關係，是以本案
    事證明確，被告之犯行洵堪認定。
三、查被告甲○○係從事駕駛業務之人，核其所為，係犯刑法第二百八十四條第二項
    前段之因業務過失傷害人罪。被告一過失傷害行為，造成告訴人乙○○及其女兒
    韓采甯二人均受傷，係以一行為觸犯二個構成要件相同之業務過失傷害罪名，為
    同種想像競合犯，應從一重業務過失傷害罪論處。雖公訴人未就被告過失傷害被
    害人韓采甯之部分起訴，惟本院認與前開過失傷害部份有想像競合之關係，且該
    部分業據其法定代理人提出告訴，為起訴效力所及，基於審判不可分之原則，應
    併予審理。又被告於肇事後，在本院調查中，經合法傳喚，無正當理由即未到庭
    ，復經通緝始查獲被告，有通緝稿一份在卷可稽，是被告行為尚與刑法第六十二
    條所規定之自首要件不合；並按被告於犯罪後，刑法第四十一條魚九十年一月四
    日修正，並於同年十日公布施行，有關易科罰金部分，範圍擴大為最重本刑五年
    以下有期徒刑之罪，惟與被告所犯之罪比較後並不影響，依刑法第二條第一項前
    段規定，應適用裁判時之刑法第四十一條第一項規定，均附此說明。爰審酌被告
    之素行尚可，有本院被告院內索引卡紀錄表及台灣高等法院被告全國前案紀錄表
    各一份在卷可憑，被告未與前車保持安全距離而追撞前車之主要過失程度、造成
    告訴人二人之受傷，被告犯後迄未與告訴人達成和解等一切情狀，量處如主文所
    示之刑，並諭知易科罰金之折算標準，以為懲儆。
據上論斷，應依刑事訴訟法第二百九十九條第一項前段，刑法第二條第一項前段、第
二百八十四條第二項前段、第五十五條，第四十一條，罰金罰鍰提高標準條例第一條
前段、第二條，判決如主文。
中      華      民      國    九十      年      一      月     十二     日
                          臺灣高雄地方法院交通法庭
                              法  官   程克琳
右正本證明與原本無異。
如不服本判決，應於判決送達後十日內，向本院提出上訴狀。
                              書記官   梁瑜玲
中    華    民    國      九十      年      一      月      十二      日
【附錄本案論罪科刑法條全文】
刑法第二百八十四條第二項前段：
從事業務之人，因業務上之過失傷害人者，處一年以下有期徒刑、拘役或一千元以下
罰金，致重傷者，處三年以下有期徒刑、拘役或二千元以下罰金。


司法院資訊處製作；財團法人民間司法改革基金會備份。
